

#### **ANGEL CAMARGO**

## INGENIERO INFORMÁTICO DESARROLLADOR WEB FULL-STACK



adcamargo10@gmail.com



https://acamargoportfolio.netlify.app/



B2 - Nivel de inglés



https://www.linkedin.com/in/angel-camargo-942127241/



https://github.com/AngelCamargo4O4

#### **SOBRE MI**

Me gradué como ingeniero informático en la Universidad Rafael Belloso Chacín. Cuento con más de 6 años de aprendizaje y 4 años experiencia comprobable creando aplicaciones web. He codificado utilizando tecnologías modernas de JavaScript, incluyendo React Native, React.js, GraphQL, Node.js, typescript, y bases de datos SQL/NoSQL. También tengo experiencia en PHP, Laravel, Tailwindcss, HTML5 y CSS3. Soy un aprendiz continuo, trabajo muy bien en equipo. Cuento con una impecable reputación como programador y experiencia trabajando de forma remota.

## **EDUCATION**

# UNIVERSIDAD RAFAEL BELLOSO CHACIN

Engeniería Informática, Agosto 2018 - Noviembre 2022

#### **UDEMY**

Desarrollador HTML, CSS JS PHP y Laravel – Desarrollador MernStack, entre otros.

2021 - 2023

## **EXPERIENCIA**

#### **HORNSTROMP STUDIO - (REMOTO)**

Desarrollador Web FullStack creador de muchas secciones importantes del proyecto
Julio 2024 - Presente

- Sugiero e implemento mejoras en la interfaz de usuario, como nuevos pop-ups.
- · Identifico y resuelvo errores de producción.
- Integro funcionalidades utilizando APIs como YouTube y combiné videos utilizando la herramienta Ffmpeg.

## SOUSTITREUR - CANADA (FREELANCE/REMOTO)





Desarrollador Web FullStack - creando arreglando y actualizando funcionalidades de multiples proyectos. Agosto 2023 - Junio 2024

- Migrando las funciones actuales del proyecto principal al proyecto secundario y la aplicación móvil.
- Corrigiendo errores, a veces detectándolos incluso sin información previa sobre ellos.
- Actualizando funcionalidades importantes y creando nuevas funciones para los proyectos de la empresa.

#### BLUECARIBU - COLOMBIA (CONTRATO/REMOTO)

Desarrollador Web FullStack creando multiples proyectos web

Marzo 2023 - Enero 2024

bluecaribu !\*

- Creé una aplicación desde cero utilizando JavaScript (react, node, socket.io, mongodb y más).
- He creado algunas funciones nuevas y actualizado otras funcionalidades previamente construidas.
- Fix de errores dentro de la aplicación.

ALFA CO SAC - PERU (FREELANCE/REMOTO)

Desarrollador Web FullStack creando aplicaciones y funcionalidades con JavaScript/PHP.

Julio 2020 - Septiembre 2023

**CXAlfa Co** 

- Desarrollé una API REST para conectar una aplicación móvil a la base de datos, utilizando JavaScript o PHP.
- Creé una aplicación administrativa desde cero, utilizando JavaScript o PHP.
- Implemento nuevas funcionalidades y corrijo errores.
- Creé la base de datos completa desde cero usando MySQL.

#### **HABILIDADES**

Avanzado: JS - PHP - React.js - Node.js - NOSQL - SQL -

Nest.js - MongoDB - MySQL

**Intermedio:** Wordpress - Next.is - Express.is - Vue.is - React

Native - Laravel 9 - Heroku - HTML5 & CSS3

**Moderado:** AWS - Codeigniter 4 - Python - Socket.io